

Paul Guillamón Thiéry

Full Stack Web Developer | Webmaster | Maquetador

Sobre mí

Desarrollador web con +10 años de experiencia en ámbitos como el marketing, el SEO, el diseño, la maquetación y el desarrollo.

Enfocado en el desarrollo web y móvil con React, especializándome en la creación de UX únicas.

qu4k3.com (Portfolio)

Contacto

📞 paul.guillamon@gmail.com

+34 664 33 33 19

in /paulguillamon

□ github.com/Qu4k3

C/ Dr. Antonio Villaespesa 2, 04004, Almería

Conocimientos

HTML5/CSS3

Experto

JavaScript

Avanzado

■ ■ ■ □ □ □ □ Intermedio

BBDD (MySQL/NoSQL)

Avanzado

Frameworks/Entornos/Libs.

PHP Laravel / Slim / Codelgnite

Javascript React / NextJs / Vue / Vite / VitePress / Discord.js

BBDD MySQL/MariaDB / PostgreSQL / MongoDB / Firebase / DynamoDB

CMS

Wordpress / Drupal / Prestashop

Headless Directus / Strapi / Contentful

Idiomas

Español Nativo C1 Francés Nativo C1 Catalán Nativo Cl Nivel B2 Inglés

Otros Cursos Y Talleres

- Curso de creación de videojuegos multijugador online en HTML5 con Node.js (UPC) 2017
- Taller de robótica y programación en C++ (UPC) 2013
- Certificado Técnico audiovisual Adobe Premiere Pro (ESPAI) 2012

Formación Académica

Grado Multimedia

Desarrollo web, contenido digital/multimedia y recursos informáticos Universitat Oberta de Catalunya 2018 - actualidad

CFGS en Desarrollador de Aplicaciones Web (DAW)

La Salle BCN 2016 - 2018

CFGS en Desarrollador de Aplicaciones Multimedia (DAM)

La Salle BCN 2014 - 2016

Ingeniería Electrónica Industrial y Automática

Escola Universitària Salesiana de Sarrià

Bachiller Tecnológico

Escola Pia Nostra Senyora 2011 - 2013

Lycée Français de Barcelone 2006 - 2011

Experiencia Profesional

Desarrollador JavaScript/React Full Stack

Hiberus

He trabajado para 5 clientes: 3 del sector Media, 1 del sector Banca, 1 del sector E-Commerce. Manteniendo enfoque en el desarrollo con JavaScript con o sin React.

- React, NodeJS, NextJs, TanStack Query (react-query) / TanStack Table v7/v8,
- Google: Subscribe with Google / Google Sign-In / Google Showcase / reCaptcha V2 + V3 + reCaptcha Enterprise
- · AWS: Lambdas, Step Functions, State machines, DynamoDB, S3, Amplify, API Gateway, Cloudwatch, Cognito
- Azure, Powerapps / ProofingTool, Fluent UI

sept. de 2021 - actualidad Almería

Maquetador, diseñador, desarrollador Front

InOne

- Maquetación de mailings responsive con MJML
- Rediseños de mails y realización de un sistema de diseño para Dashboard
- Desarrollo de un editor de código con GrapesJS para compilar MJML a HTML

abr. de 2021 - abr. de 2022 Málaga

Webmaster, maquetador, desarrollador web Universitat Abat Oliba CEU

- Maquetación de mailings responsive con 🛡 mjml.io y no responsive.
- Creación y mantenimiento de webs en Drupal y WordPress Multisite.
- Realización de piezas (banners y piezas animadas) para publicitar (Adobe Photoshop/Illustrator/Animate CC/Premiere Pro, Google Web Design, Adobe XD).
- Optimización SEO y velocidad (SemRush, SiteImprove), análisis SEM/SERP.
- Microsoft Dynamics, Click Dimensions, MailChimp.
- Manejo de APIs (PHP, JSON, JavaScript), pasarelas de pago, webhooks
- Desarrollo de aplicaciones web/movil a medida con NextJs, React, MongoDB, Google Firebase, Expo(React Native)

feb. de 2017 - sept. 2021 Barcelona

Desarrollador de aplicaciones web E-Commerce

Ecomgrow

- Creación de páginas webs con Wordpress e instalación en servidor.
- Creación de tiendas E-Commerce con PrestaShop, guías y soporte para clientes.
- Herramientas Google: Search Console, Analytics, AdWords, AdSense, Merchants.

jul. de 2016 - dic. de 2016 Barcelona

Para ver las +15 experiencias laborales desde 2015 en detalle: https://www.linkedin.com/in/paulguillamon/details/experience/